【裁判字號】    89,訴,125
【裁判日期】    890427
【裁判案由】    違反毒品危害防制條例
【裁判全文】
臺灣基隆地方法院刑事判決                          八十九年度訴字第一二五號
    公  訴  人  臺灣基隆地方法院檢察署檢察官
    被      告  丙○○
    指定辯護人  本院公設辯護人乙○○
右列被告因違反毒品危害防制條例案件，經檢察官提起公訴 (八十八年度偵字第五五
六六號 )，本院判決如左：
    主      文
丙○○連續販賣第二級毒品，累犯，處有期徒刑柒年貳月。扣案之安非他命淨重參點
伍伍公克沒收銷毀之。因犯罪所得之財物新台幣貳仟元，沒收之，如全部或一部不能
沒收時，追徵其價額或以其財產抵償之。
    事      實
一、丙○○曾於民國八十一年間因違反麻醉藥品管理條例案件，經本院判處有期徒刑
    五年十月確定，甫於八十六年八月十八日執行完畢，猶不知悔改，其明知安非他
    命業經公告列為第二級毒品，不得非法販賣及持有，仍基於販賣第二級毒品安非
    他命之概括犯意，以向不詳姓名者低價販入之安非他命，分別於八十八年六月中
    旬某日及同年七月底某日，經甲○○以行動電話與其取得聯繫後，至丁○○位於
    基隆市○○路三七巷十二之一號二樓住處，以一公克新台幣一千元之代價販賣
    第二級毒品安非他命與甲○○施用二次，嗣於同年九月六日二十時甲○○在基隆
    市○○路三七巷十二之一號二樓為警查獲，而供出上情，甲○○為配合警方查
    出販毒者，又打0000000000號行動電話與丙○○聯絡，嗣丙○○於八
    十八年九月六日二十時三十分，攜帶安非他命至上開丁○○住處時，為警當場查
    獲，並在其身上搜得安非他命二包（合計淨重三點五五公克）。
二、案經基隆市警察局第三分局報請台灣基隆地方法院檢察署檢察官偵查起訴。
    理      由
一、訊據被告丙○○矢口否認有何販賣第二級毒品安非他命之犯行，辯稱：伊未曾出
    賣安非他命予甲○○施用，扣案之安非他命是查獲當日下午四時許在基隆市○○
    路三七巷十二之一號二樓住處甲○○欲出售予伊，伊沒有錢，要拿安非他命去
    還甲○○即為警查獲云云。經查被告丙○○如何於前揭時地以一千元之代價販賣
    安非他命與甲○○施用二次之事實，業據證人甲○○於警訊及檢察官偵查中先後
    證述明確，且核與證人丁○○於本院調查中所證述甲○○於觀察勒戒前 (即八十
    八年八月五日 )，曾見丙○○至其位於基隆市○○路三七巷十二之一號二樓住
    處拿安非他命予甲○○二次，每次都買一千元，都是丙○○一個人來，甲○○尚
    未勒戒出所時，丙○○來其住處說他的大哥大號碼有變，說日後甲○○可以和他
    以新的號碼聯絡等語之情節互核相符，而被告丙○○亦自承查獲當日證人甲○○
    與其聯絡之0000000000號行動電話原為其友人所有現由其使用中，益
    證證人甲○○、丙○○上開證述購買安非他命之事實為真。且扣案之安非他命二
    包，經送法務部調查局檢驗結果合計淨重三點五五公克、確屬毒品安非他命無訛
    ，亦有該局八十九年三月二十七日八十九陸一字00000000號檢驗通知書
    一紙在卷可稽，再者被告丙○○雖辯稱扣案之安非他命非其所有而是甲○○所欲
    出賣云云，但查安非他命物稀價昂，被告倘若無錢向甲○○購買安非他命，甲○○豈會交付數量不少之安非他命予被告，況上開安非他命二包為警於被告身上搜
    索查獲，顯見被告辯稱安非他命非其所有云云，實屬虛妄之詞，且政府懸為禁令
    嚴加取締販賣安非他命，苟無利可圖，衡情被告應無甘冒被查獲判處重刑之危險
    ，從事該毒品之買賣，是其所販入毒品之價格必較出售之價格低廉，而有從中賺
    取買賣差價牟利之意圖，亦無庸置疑。縱上各情觀之，足認被告前開所辯，要屬
    畏罪卸責之詞，不足採信，本件事證明確，被告犯行洵堪認定，應予依法論科。
二、按「販賣毒品罪」所謂販賣行為，不以販入後復行賣出為必要，祗要以營利為目
    的，而有販入或賣出二者其一之行為，即足構成。查被告分別於八十八年六月中
    旬某日及同年七月底某日，各販賣一公克安非他命予甲○○之行為，核其所為，
    係犯毒品危害防制條例第四條第二項之販賣第二級毒品罪。被告非法持有安非他
    命之低度行為，應為非法販賣之高度行為所吸收，不另論處。被告多次非法販賣
    安非他命之行為，時間緊接，所犯罪名相同，顯係出於概括之犯意為之，為連續
    犯，應依刑法第五十六條之規定論以販賣第二級毒品既遂罪，並加重其刑。被告
    前曾於民國八十一年間因違反麻醉藥品管理條例案件，經本院判處有期徒刑五年
    十月確定，甫於八十六年八月十八日執行完畢，有台灣基隆地方法院檢察署刑案
    資料查註紀錄表一紙在卷可稽，其於受有期徒刑之執行完畢後，五年內再犯有期
    徒刑以上之罪，為累犯，依法遞加重其刑。審酌被告以往素行不佳，年輕力壯，
    不思正途，藉販賣毒品以牟取小利，動機不正，且犯後供述反覆，悔意不誠，但
    販毒之情節尚非嚴重，及其犯罪之手段、所生危害及其他相關之一切情狀，分別
    量處如主文所示之刑，以示儆懲。
三、至於扣案之安非他命二包（合計淨重三點五五公克）為第二級毒品，應依毒品危
    害防制條例第十八條第一項前段宣告沒收銷燬之，又被告販賣毒品所得之二千元
    ，雖未扣案，然無證據證明業已滅失，仍應依毒品危害防制條例第十九條第一項
    規定宣告沒收，並諭知如全部或一部不能沒收時，追徵其價額或以其財產抵償之
    。
四、公訴意旨另認被告於八十八年六月二十日在基隆市○○路三七巷十二之一號二
    樓住處，以一公克新台幣一千元之代價販賣安非他命一次予丁○○施用，認此部
    分犯行亦構成販賣第二級毒品之罪嫌云云。公訴人認被告有前揭犯行無非係以證
    人丁○○於偵查中之指訴為其唯一論據。訊據被告堅決否認有前揭犯罪事實，辯
    稱其雖與丁○○認識但並不熟識，未曾販賣安非他命予丁○○施用等語，惟查證
    人丁○○於本院審理時也否認曾向被告或其友人購買過安非他命，坦承於警偵訊
    中所作之證言均為不實，是故意為虛偽不實之陳述等語，證人丁○○前後所為之
    證言顯有瑕疵，其證言之憑信性甚為薄弱，此外，本院復查無其他積極證據足資
    證明被告確有販賣第二級毒品安非他命予證人丁○○之犯行，則此部分之犯行，
    即屬不能證明，惟公訴人認被告此部分犯行與前開論罪科刑部分，有連續犯之裁
    判上一罪關係，爰不另為無罪之諭知，復此敘明。
五、據上論斷，應依刑事訴訟法第二百九十九條第一項前段、毒品危害防制條例第四
    條第二項、第十八條第一項前段、第十九條第一項、刑法第十一條前段、第五十
    六條、第四十七條，判決如主文。
本案經檢察官林楨森到庭執行職務。
中      華      民      國    八十九    年      四      月    二十七    日
                                  臺灣基隆地方法院刑事第三庭
                                      法  官  汪  梅  芬
右正本證明與原本無異。
對於本件判決如有不服，應於收受送達後十日內，向本院提出上訴書狀，上訴於臺灣
高等法院，並按他造當事人之人數附具繕本。
                                      書記官  陳  一  素
中      華      民      國    八十九    年      五      月      四      日
附錄法條
毒品危害防制條例第四條第二項
製造、運輸、販賣第二級毒品者，處無期徒刑或七年以上有期徒刑，得併科新臺幣七
百萬元以下罰金。


司法院資訊處製作；財團法人民間司法改革基金會備份。
